【裁判字號】    99,審補,216
【裁判日期】    990210
【裁判案由】    確認僱傭關係存在等
【裁判全文】
臺灣臺北地方法院民事裁定             99年度審補字第216號
原      告  甲○○
訴訟代理人  王世平律師
原      告  乙○○
訴訟代理人  許中銘律師
上列原告與被告臺灣通運倉儲股份有限公司間請求確認僱傭關係
存在等事件，本院裁定如下：
    主  文
原告甲○○應於本裁定送達後五日內繳納裁判費新台幣肆萬捌仟
壹佰貳拾肆元，逾期即駁回其訴。
原告乙○○應於本裁定送達後五日內繳納裁判費新台幣陸萬仟
柒佰陸拾陸元，逾期即駁回其訴。
    理  由
一、按提起民事訴訟，應依民事訴訟法規定，繳納裁判費，此為
    必須具備之程式。又以一訴主張數項標的者，其價額合併計
    算之。但所主張之數項標的互相競合或應為選擇者，其訴訟
    標的價額，應依其中價額最高者定之，民事訴訟法第77條之
    2 第1 項亦著有規定。提起確認聘僱關係存在之訴，其訴訟
    標的之價額，應以權利存續期間之收入總數為準，期間未確
    定者，應推定其存續期間。推定存續期間時，原則上算至勞
    工滿65歲時止，如推定之存續期間逾10年，依民事訴訟法第
    77條之10規定，以10年計算。再按原告之訴，有民事訴訟法
    第249 條第1 項所列各款情形之一，依其情形可以補正，審
    判長應定期間命其補正，亦為同法條第1 項所明定。
二、經查：
（一）原告甲○○起訴未據繳納裁判費，本件訴之聲明第1項請
      求確認兩造間僱傭關係存在，而原告為民國55年3月16日
      生，於98年10月7日遭資遣時年約43歲餘，離強制退休之
      65歲期間尚有22年餘，以此推算兩造間僱傭契約關係存續
      期間，依民事訴訟法第77條之10之規定，最多以10年計算
      。甲○○每月薪資為新台幣（下同）39,060元，訴訟標的
      價額核定為4,687,200元（39,060×12×10＝4,687,200）
      ，訴之聲明第3項訴訟標的金額為66,220元，訴之聲明第2
      項請求自98年10月7起至復職日止之薪資，與訴之聲明第1
      項互相競合，以上共計4,753,420元（4,687,200+66,220=
      4,753,420），應繳第一審裁判費48,124元。
（二）原告乙○○起訴未據繳納裁判費，本件訴之聲明第1項請
      求確認兩造間僱傭關係存在，而原告為民國54年2月20日
      生，於98年10月7日遭資遣時年約44歲餘，離強制退休之
      65歲期間尚有21年餘，以此推算兩造間僱傭契約關係存續
      期間，依民事訴訟法第77條之10之規定，最多以10年計算
      。又乙○○遭解僱前六個月之收入分別為58,800元、59,0
      63元、28,788元、55,038元、54,600元及58,616元，平均
      每月為51,630元，訴訟標的價額核定為6,195,600元（51,
      630×12×10＝6,195,600），訴之聲明第5項訴訟標的金
      額為142,936元，訴之聲明第4項請求自98年10月7起至復
      職日止之薪資，與訴之聲明第1項互相競合，以上共計6,3
      38,536元（6,195,600+142,936=6,338,536），應繳第一
      審裁判費63,766元。
（三）爰依民事訴訟法第249條第1項但書規定，限原告於收受本
      裁定送達5日內向本院補繳上開裁判費，逾期不繳，即駁
      回原告之訴。
三、依法裁定如主文。
中    華    民    國    99    年    2     月    10    日
                  民事第六庭    法  官  黃柄縉
以上正本係照原本作成
如不服本裁定關於核定訴訟標的價額部分，應於送達後10日內向
本院提出抗告狀，並繳納抗告費新臺幣1,000元；關於命補繳裁
判費部分，不得抗告。
中    華    民    國    99    年    2     月    10    日
                                書記官  洪仕萱

司法院資訊處製作；財團法人民間司法改革基金會備份。
